# PEDRO ALBERTO XOOL NIC



9999700581

Mérida, Yucatán.

pedroxool49@gmail.com

in <u>Ir a Linkedin</u>

Ver Portafolio

# **HABILIDADES**

Word

Excel

Power Point

BD

Backend

Frontend

Diseño Gráfico

Electricidad y Electrónica

# **IDIOMAS**

✓ Inglés: Medio

✓ Español: Nativo

# **INTERESES**

- o Viajar
- Soccer
- o Series

# **PERFIL**

Joven egresado del Instituto Tecnológico de Mérida de la carrera de Ingeniería en Sistemas Computacionales, en trámites de titulación.

Actualmente laborando en Buzzword – Grupo CSI Modalidad remota como desarrollador Frontend Vue, desarrollando software a medida para giro bancario para sistemas onboarding / aprobación de creditos bancarios /tarjetas de credito en tiempo real, integraciónes de webservices y consumo API REST .Net Core.

Anteriormente laborando en **SOFTREK**, Como desarrollador Full Stack en el area turistica para "**Azabache Tours**" y de contac center para el producto "**Call In**".

Desarrollando motores de busqueda, mapeo de aeropuuertos a nivel mundial así como hoteleria, consumiendo e integrando brokers con sus webservices para la empresa hermana Azabache Tours dedicada a la comercialización de servicios turisticos al por mayor tipo Despegar.com, Frontend Angular.js y backend PHP | Laravel.

En "Call in" asignado como Frontend para desarrollo de app web de telefonia Volp con vue.js para integrar websocket, servicios de Sip, FreePBX, API REST, todo lo anterior y adicionales para lograr una app en tiempo real de llamadas y reporteria.

Anteriormente laborando en **ISI SURESTE** como WEB MASTER administrando Hosting VPS y a cargo de 11 sitios web entre ellos, 5 tiendas online, así como instructor de talleres de informática para la capacitación del trabajo desde agosto del 2019 en Fundación Alborada AC.

Líder de departamento de TI en **Constructores Logar** S.A. de C.V.

Participación como joven emprendedor e incubado por la empresa **ENGEN**, socio accionista de la empresa Mesebot.

Experiencia en sistemas computacionales y telecomunicaciones, experiencia en la industria 4.0. ganador de 3er lugar Hackaton Hacksureste industria 4.0.

Certificación en "Manejo de procesador de textos digitales" por la empresa CONOCER.

# Mis fortalezas

- Trabajo en equipo.
- Facilidad de aprendizaje.
- Proactivo.
- Facilidad de palabra.
- Me gustan los retos.

# LENGUAJES / FRAMEWORKS

- ✓ PHP
- ✓ LARAVEL
- ✓ Y
- ✓ CODEIGNITER
- ✓ JAVASCRIPT
- ✓ TYPESCRIPT
- ✓ VUE
- ✓ NUXT
- ✓ QUASAR
- ✓ ANGULAR
- ✓ NODE
- ✓ EXPRESS
- √ C#
- ✓ JAVA

# **EDUCACIÓN**

#### **BACHILLERATO**

Colegio de Bachilleres del Estado de Yucatán Físico -Matemático con Capacitación en Informática. Sept. 2012 - Jun 2015

### Ingeniería en sistemas Computaciones

Instituto Tecnológico de Mérida Sept. 2016 - Ene 2021

## Incubación y Consolidación de Empresa.

ENGEN Consultoría Ene. 2019 - Jul 2019

# **EXPERIENCIA PROFESIONAL**

## SOFTREK | Desarrollador Full stack

May 2022 – Oct 2023 | Mérida Desarrollador Full Stack

## ISI SURESTE | Web Master

Jul 2021 – May 2022 | Mérida Desarrollador Full Stack – Web Master

#### Constructores Logar | Líder de TI

Ene. 2021 - Oct 2022 | Mérida

Soporte técnico remotamente, mantimento preventivo y corretivo de Pc's, diseño de proyectos y desarrollador web.

## Mesebot | Socio Accionista y DBA Developer

Ene. 2019 – Actualidad | Mérida

Encargado de site de Telecomunicaciones, programador y DBA.